pl: Konfiguracja oświetlenia awaryjnego: Światła w grillu; Światła wewnętrzne / na desce rozdzielczej; Niskoprofilowa belka świetlna na dach; Światła na lusterkach; Brak; Światła na tylnej półce; Dachowa belka świetlna; Inne
fi: Hätävalaistuskokoonpano: Säleikkövalot; Sisätila-/kojelautavalot; Matalaprofiilinen kattovalopaneeli; Peiliin kiinnitettävät valot; Ei mitään; Takakannen valot; Katon valopaneeli; Muu
sl-SI: Konfiguracija zasilne razsvetljave: Luči na rešetki; Notranje luči / luči na armaturni plošči; Nizkoprofilna strešna svetlobna letev; Luči, nameščene na ogledala; Brez; Luči na zadnji polici; Strešna svetlobna letev; Drugo
sv: Konfiguration av nödbelysning: Grillampor; Interiör-/instrumentpanelslampor; Lågprofilsljusramp för tak; Spegelmonterade lampor; Ingen; Hatthyllsmonterade lampor; Ljusramp på tak; Annat
de: Konfiguration der Notbeleuchtung: Kühlergrill-Leuchten; Innenraum-/Armaturenbrettleuchten; Flacher Dachleuchtbalken; Spiegelmontierte Leuchten; Keine; Heckablagenleuchten; Dach-Lichtbalken; Sonstige
nb: Konfigurasjon av nødbelysning: Grill-lys; Interiør-/dashbordlys; Lavprofil lysbjelke; Speilmonterte lys; Ingen; Lys på hattehylle; Takmontert lysbro; Annet
cs: Konfigurace nouzového osvětlení: Světla v masce; Světla v interiéru / na palubní desce; Nízkoprofilová střešní světelná rampa; Světla na zrcátka; Žádné; Zadní interiérová světla; Střešní světelná rampa; Jiné
ko: 비상 조명 구성: 그릴 라이트; 실내/대시 라이트; 로우 프로파일 루프 라이트바; 미러 장착형 라이트; 없음; 리어 데크 라이트; 루프 라이트바; 기타
fr: Configuration de l’éclairage d’urgence: Lumières de calandre; Lumières intérieures/de tableau de bord; Rampe lumineuse de toit à profil bas; Feux de rétroviseurs; Aucun; Feux de plage arrière; Rampe lumineuse de toit; Autre
lt-LT: Avarinio apšvietimo konfigūracija: Grotelių švyturėliai; Salono / prietaisų skydelio švyturėliai; Žemo profilio stogo švyturėlių sija; Ant veidrodėlių montuojami švyturėliai; Nėra; Galinės lentynos švyturėliai; Stogo švyturėlių sija; Kita
pt-BR: Configuração de iluminação de emergência: Luzes de grade; Luzes internas/painel; Barra de luzes de teto de perfil baixo; Luzes montadas no retrovisor; Nenhuma; Luzes do deck traseiro; Barra de luzes de teto; Outro
it: Configurazione delle luci di emergenza: Luci griglia; Luci cruscotto/interni; Barra luminosa da tetto a basso profilo; Luci montate sugli specchietti; Nessuna; Luci per lunotto posteriore; Barra luminosa da tetto; Altro
ru: Конфигурация аварийного освещения: Фары в решетке радиатора; Свет в салоне/на приборной панели; Низкопрофильная световая балка на крышу; Огни на зеркалах; Нет; Огни на задней полке; Крышная световая панель; Другое
es: Configuración de iluminación de emergencia: Luces de parrilla; Luces interiores/del tablero; Barra de luces de techo de perfil bajo; Luces montadas en espejos; Ninguna; Luces de cubierta trasera; Barra de luces de techo; Otra
en: Emergency lighting configuration: Grille lights; Interior/dash lights; Low-profile roof lightbar; Mirror-mounted lights; None; Rear deck lights; Roof lightbar; Other
th: รูปแบบการจัดวางไฟฉุกเฉิน: ไฟกระจังหน้า; ไฟภายใน/คอนโซลหน้า; ไฟไซเรนติดหลังคาแบบแบน; ไฟติดกระจกมองข้าง; ไม่มี; ไฟติดแผงด้านหลัง; ไลท์บาร์ติดหลังคา; อื่นๆ
da: Konfiguration af nødbelysning: Kølergitterlys; Indvendige/instrumentbrætlys; Lavprofil-lygtebom til tag; Spejlmonterede lygter; Ingen; Lygter til hattehylde; Lysbro til tag; Andet
hu: Vészvilágítási konfiguráció: Hűtőrácsba szerelt villogó; Belső/műszerfali villogó; Alacsony profilú tető-fényhíd; Tükörre szerelt lámpák; Nincs; Kalaptartóra szerelt lámpák; Tetőre szerelt fényhíd; Egyéb
zh-TW: 緊急警示燈配置: 水箱護罩車燈; 車內/儀表板燈; 低調車頂排燈; 後視鏡車燈; 無; 後擋板車燈; 車頂排燈; 其他
zh-CN: 应急照明配置: 格栅灯; 内部/仪表板灯; 薄型车顶灯条; 后视镜安装灯; 无; 后窗台灯; 车顶长条灯; 其他
tr: Acil durum aydınlatma yapılandırması: Izgara ışıkları; İç/ön panel ışıkları; Düşük profilli tavan ışık çubuğu; Aynaya monte lambalar; Yok; Arka panel lambaları; Tavan tepe lambası; Diğer
pt-PT: Configuração de iluminação de emergência: Luzes de grelha; Luzes interiores/do painel; Barra de luzes de tejadilho de baixo perfil; Luzes montadas no espelho; Nenhuma; Luzes da prateleira traseira; Barra de luzes de tejadilho; Outro
el: Διαμόρφωση φωτισμού έκτακτης ανάγκης: Φώτα μάσκας; Εσωτερικά φώτα/φώτα ταμπλό; Μπάρα φώτων οροφής χαμηλού προφίλ; Φώτα καθρεπτών; Κανένα; Φώτα πίσω εταζέρας; Μπάρα φώτων οροφής; Άλλο
ro-RO: Configurația iluminatului de urgență: Lumini pentru grilă; Lumini de interior/bord; Rampă luminoasă cu profil redus; Lumini montate pe oglinzi; Fără; Lumini pentru lunetă; Rampă luminoasă pentru pavilion; Altele
sk-SK: Konfigurácia núdzového osvetlenia: Svetlá na mriežke chladiča; Svetlá v interiéri/na palubnej doske; Nízkoprofilová strešná svetelná rampa; Svetlá na spätných zrkadlách; Žiadne; Svetlá na zadnom plató; Strešná svetelná rampa; Iné
bg-BG: Конфигурация на аварийното осветление: Светлини на решетката; Светлини в интериора/таблото; Нископрофилна светлинна лента на покрива; Светлини на огледалата; Няма; Светлини на задната палуба; Светлинна лента на покрива; Други
nl: Noodverlichting configuratie: Grille-verlichting; Binnen-/dashboardverlichting; Daklichtbalk met laag profiel; Spiegellampen; Geen; Hoedenplankverlichting; Daklichtbalk; Overig
vi: Cấu hình đèn chiếu sáng khẩn cấp: Đèn lưới tản nhiệt; Đèn nội thất/bảng điều khiển; Thanh đèn gắn nóc dạng thấp; Đèn gắn gương; Không có; Đèn kệ sau; Thanh đèn gắn nóc xe; Khác
ja: 非常用照明の構成: グリルライト; インテリア/ダッシュライト; ロープロファイルルーフライトバー; ミラーマウントライト; なし; リアデッキライト; ルーフライトバー; その他
hr-HR: Konfiguracija rasvjete za hitne slučajeve: Svjetla na rešetki hladnjaka; Unutarnja svjetla / svjetla na instrumentnoj ploči; Niskoprofilna krovna svjetlosna traka; Svjetla postavljena na retrovizor; Nema; Svjetla na stražnjoj polici; Krovna svjetlosna traka; Ostalo